【裁判字號】    98,上,32
【裁判日期】    980818
【裁判案由】    容忍修繕等
【裁判全文】
臺灣高等法院民事裁定                    98年度上字第32號
上  訴  人  甲○○
被上訴人    乙○○
訴訟代理人  余淑杏律師
            莊佳樺律師
            余政勳律師
上列上訴人與被上訴人間請求容忍修繕等事件，上訴人對於中華
民國98年5月5日本院第二審判決提起上訴，本院裁定如下：
    主    文
被上訴人應於收受本裁定正本七日內，補繳第一審裁判費新臺幣
壹萬肆仟貳佰伍拾玖元。
上訴人應於收受本裁定正本七日內，補繳第二審裁判費新臺幣貳
萬壹仟壹佰玖拾元。
    理    由
一、按對於財產權訴訟之第二審判決，如因上訴所得受之利益，
    不逾新台幣（下同）100 萬元者，不得上訴，民事訴訟法第
    466條第1項定有明文。此項利益數額，業經司法院依同條第
    3項規定，以命令自民國91年2月8日起，增至150萬元。又以
    一訴主張數項標的者，其價額合併計算之，訴訟標的之價額
    不能核定者，以同法第466 條所定不得上訴第三審之最高利
    益額數加十分之一定之，此觀同法第77條之2第1項前段及第
    77條之12規定自明。
二、本件被上訴人於原審請求(一)上訴人應容忍被上訴人進入上訴
    人所有門牌號碼臺北市○○區○○街121號8樓房屋，進行被
    上訴人所有系爭7 樓房屋天花板之漏水修繕工程。(二)上訴人
    應給付被上訴人76,000 元本息。(三)上訴人應給付被上訴人8
    萬元本息，及自96年1月16 日起至第(一)項所示修繕漏水完畢
    之日止，按日給付被上訴人1067元。就第(一)項請求容忍修繕
    之訴，核其訴訟標的並非對於親屬關係及身分上之權利有所
    主張，亦經最高法院認定屬因財產權而起訴之訴訟；本院認
    此部分訴訟標的之價額顯屬無法核定，依前揭說明，應以16
    5萬元定之，與第(二)、(三)項之訴訟標的金額，合計為1,806,0
    00元，應徵第一審之裁判費為18,919元，被上訴人僅繳4,66
    0元，尚應補繳14,259 元。原審判准被上訴人第(一)、(二)請求
    ，上訴人不服提起上訴，第二審之訴訟標的金額及價額合計
    為1,726,000元，應徵第二審裁判費為27,190 元，上訴人僅
    繳6,000元，尚應補繳21,190 元。茲限上訴人、被上訴人於
    收受本裁定正本7日內，各自如數逕向本院補繳。
中    華    民    國    98    年    8    月     18    日
                    民事第十七庭
                          審判長法  官  藍文祥
                                法  官  張競文
                                法  官  陳麗芬
正本係照原本作成。
本裁定不得抗告。
如就訴訟標的之價額不服，應於收受送達後10日內向本院提出抗
告狀，並應繳納抗告費新台幣１千元。
中    華    民    國    98    年    8     月    18    日
                                書記官  張永中


司法院資訊處製作；財團法人民間司法改革基金會備份。
